ACORDAO-COMPLETO-2359524

ACÓRDÃO DE RELAÇÃO

ACÓRDÃO DE RELAÇÃO 4272/2019 ATA 22/2019 - SEGUNDA CÂMARA

Acórdão 4272/2019-TCU-Segunda Câmara
	VISTOS, relacionados e discutidos estes autos de Admissão, de servidores da Fundação Instituto Brasileiro de Geografia e Estatística, encaminhados a este Tribunal na forma dos arts. 2º, caput e inciso II, e 4º, caput, da Instrução Normativa - TCU 78/2018. 
Considerando que nos atos de admissão constantes deste processo foram detectadas a existência dos respectivos desligamentos, conforme verificação da documentação anexada, seja por meio da constatação da existência de ato de desligamento na base Sisac e Siape, ou pela constatação do óbito do servidor;
Considerando o parecer do Ministério Público junto a este Tribunal; 
ACORDAM os Ministros do Tribunal de Contas da União, diante das razões expostas pelo Relator, com fulcro nos arts. 1º, inciso V, e 39, inciso I, ambos da Lei 8.443, de 16 de julho de 1992, c/c os 1º, inciso VIII; 17, II; 62, III; 137, IV; 143, II e 260, do RI/TCU, em:
Considerar prejudicados por perda de objeto os atos de admissão abaixo relacionados, tendo em vista não produzirem mais efeitos financeiros, por força do art. 7º da Resolução TCU nº 206, de 2007, alterada pela Resolução 237/2010.
1. Processo TC-Processo 010.933/2019-0 (ATOS DE ADMISSÃO) 
	1.1. Interessados: Samuel Alves Bernardino (XXX.792.513-XX) ; Sandoval Epifanio de Santana Junior (XXX.858.445-XX) ; Sandrac Sousa Silva (XXX.282.763-XX) ; Sarah Leitao de Oliveira (XXX.067.852-XX) ; Saruesley Wilkens Noleto de Castro (XXX.496.351-XX) ; Saulo Aparecido de Souza (XXX.809.761-XX) ; Saulo Bruno Torres Rego (XXX.275.482-XX) ; Saulo Monsores Domingos da Silva (XXX.276.167-XX) ; Saulo de Tarso Silva Gomes (XXX.289.622-XX) ; Seica Kikuti Nakao (XXX.677.579-XX) ; Sergio Jose de Lima (XXX.030.784-XX) ; Sergio Manoel Feitosa da Silva (XXX.871.425-XX) ; Sergio Pereira de Araujo (XXX.560.474-XX) ; Sergio Roberto Makoski Machado (XXX.965.300-XX) ; Shancerlley Batista de Andrade (XXX.065.272-XX) ; Sharon Konishi (XXX.990.728-XX) ; Sheily Anne Cordeiro de Souza Vasconcelos (XXX.465.753-XX) ; Sherida Maria de Freitas Moreira Lima (XXX.395.802-XX) ; Sheyla Rayanne da Silva de Maria (XXX.310.543-XX) ; Shirlei Silva Santos (XXX.336.785-XX) 
	1.2. Órgão/Entidade: Fundação Instituto Brasileiro de Geografia e Estatística
	1.3. Relator: Ministro Raimundo Carreiro
	1.4. Representante do Ministério Público: Procurador Sergio Ricardo Costa Caribé
	1.5. Unidade Técnica: Secretaria de Fiscalização de Pessoal (SEFIP) .
	1.6. Representação legal: não há.
	1.7. Determinações/Recomendações/Orientações: não há.

Segunda Câmara

Samuel Alves Bernardino (XXX.792.513-XX); Sandoval Epifanio de Santana Junior (XXX.858.445-XX); Sandrac Sousa Silva (XXX.282.763-XX); Sarah Leitao de Oliveira (XXX.067.852-XX); Saruesley Wilkens Noleto de Castro (XXX.496.351-XX); Saulo Aparecido de Souza (XXX.809.761-XX); Saulo Bruno Torres Rego (XXX.275.482-XX); Saulo Monsores Domingos da Silva (XXX.276.167-XX); Saulo de Tarso Silva Gomes (XXX.289.622-XX); Seica Kikuti Nakao (XXX.677.579-XX); Sergio Jose de Lima (XXX.030.784-XX); Sergio Manoel Feitosa da Silva (XXX.871.425-XX); Sergio Pereira de Araujo (XXX.560.474-XX); Sergio Roberto Makoski Machado (XXX.965.300-XX); Shancerlley Batista de Andrade (XXX.065.272-XX); Sharon Konishi (XXX.990.728-XX); Sheily Anne Cordeiro de Souza Vasconcelos (XXX.465.753-XX); Sherida Maria de Freitas Moreira Lima (XXX.395.802-XX); Sheyla Rayanne da Silva de Maria (XXX.310.543-XX); Shirlei Silva Santos (XXX.336.785-XX)

RAIMUNDO CARREIRO

não há.

Procurador Sergio Ricardo Costa Caribé

ATOS DE ADMISSÃO (ADS)

Secretaria de Fiscalização de Pessoal (SEFIP).